ko: 조립 상태: 평면 포장; 넉다운; 사전 조립됨; 조립식(RTA); 기타
es: Estado de ensamblaje: Paquete plano; Desmontado; Premontado; Listo para ensamblar (RTA); Otro
tr: Montaj durumu: Yassı paket; Demonte; Önceden monte edilmiş; Montaja hazır; Diğer
th: สถานะการประกอบ: บรรจุภัณฑ์แบบแบน; น็อกดาวน์; ประกอบล่วงหน้า; พร้อมประกอบ (RTA); อื่นๆ
pt-BR: Estado do conjunto: Embalagem plana; Desmontável (knock-down); Pré-montado; Pronto para montar (RTA); Outro
lt-LT: Surinkimo būsena: Plokščioje pakuotėje; Išardoma; Iš anksto surinkta; Paruošta surinkti; Kita
it: Stato di assemblaggio: Pacco piatto; Smontabile; Pre-assemblato; Pronto da assemblare (RTA); Altro
pt-PT: Estado de montagem: Embalagem plana; Desmontado; Pré-montado; Pronto a montar (RTA); Outros
da: Monteringsstatus: Flad pakke; Knock-down; Færdigsamlet; Klar til samling (RTA); Andet
sk-SK: Stav montáže: V plochom balení; V rozloženom stave; Vopred zostavené; Pripravené na montáž (RTA); Iné
zh-CN: 组装状态: 平板包装; 拆卸包装; 预组装; 易装式 (RTA); 其他
ja: 組み立て状態: フラットパック; ノックダウン; 組み立て済み; 組み立て式 (RTA); その他
en: Assembly state: Flat pack; Knock-down; Pre-assembled; Ready to assemble (RTA); Other
sv: Monteringsstatus: Platta paket; Isärtagbar; Förmonterad; Redo att monteras; Annat
cs: Stav sestavy: Rozložené v krabici (flat pack); Rozebíratelné (knock-down); Předem sestaveno; Připraveno k sestavení (RTA); Ostatní
hr-HR: Potreba za sastavljanjem: U plosnatim paketima (flat-pack); Rastavljeno; Sastavljeno; Spremno za sastavljanje (RTA); Ostalo
hu: Összeszerelési állapot: Lapra szerelt; Szétszedhető; Előszerelt; Összeszerelésre kész (RTA); Egyéb
ro-RO: Starea asamblării: Pachet plat; Demontat; Preasamblat; Gata de asamblat (RTA); Altele
zh-TW: 組裝狀態: 平整包裝; 拆裝式; 預先組裝; 組合式 (Ready to assemble); 其他
bg-BG: Състояние на сглобяването: В плоска опаковка; Сглобяем; Предварително сглобен; Готов за сглобяване (RTA); Друго
nl: Montagestaat: Plat verpakt; Demontabel; Voorgemonteerd; Zelfbouw (RTA); Overige
fr: Niveau d’assemblage: En kit; Démontable; Pré-assemblé; Prêt à assembler (RTA); Autre
el: Κατάσταση συναρμολόγησης: Επίπεδη συσκευασία; Συναρμολογούμενο; Προσυναρμολογημένο; Έτοιμο για συναρμολόγηση (RTA); Άλλο
vi: Trạng thái lắp ráp: Đóng gói phẳng; Tháo rời; Lắp ráp sẵn; Sẵn sàng lắp ráp (RTA); Khác
pl: Stan montażu: Zapakowane na płasko; Do montażu (knock-down); Wstępnie zmontowane; Gotowe do montażu (RTA); Inne
nb: Forsamlingstilstand: Flatpakket; Demontert; Forhåndsmontert; Klar for montering (RTA); Annet
fi: Kokoonpanon tila: Litteä pakkaus; Osina toimitettava; Esikoottu; Valmiina koottavaksi (RTA); Muu
ru: Состояние сборки: В плоской упаковке; Разборная конструкция; В собранном виде; Готов к сборке (RTA); Другое
de: Montageart: Flatpack; Zerlegt; Vormontiert; Montagefertig (RTA); Sonstige
sl-SI: Stanje montaže: Ploščato pakiranje; Razstavljeno; Predhodno sestavljeno; Pripravljeno na montažo (RTA); Drugo